【裁判字號】    99,上易,564
【裁判日期】    990315
【裁判案由】    詐欺
【裁判全文】
臺灣高等法院刑事判決                 99年度上易字第564號
上  訴  人
即  被  告  甲○○○
上列上訴人即被告詐欺案件，不服臺灣臺北地方法院98年度易字
第3565號，中華民國99年2月3日第一審判決（起訴案號：臺灣臺
北地方法院檢察署98年度偵字第27905 號），提起上訴，本院判
決如下：
    主  文
上訴駁回。
    理  由
一、依刑事訴訟法第三百五十條、第三百六十一條、第三百六十
    二條、第三百六十七條規定，不服地方法院之第一審判決而
    上訴者，須提出上訴書狀，並應敘述具體理由，為上訴必備
    之程式；其所提出之書狀未敘述上訴理由，或僅曾以言詞陳
    述上訴理由者，均應於上訴期間屆滿後二十日內補提理由書
    於第一審法院。第一審法院經形式審查，認逾期未補提上訴
    理由者，應定期間先命補正；逾期未補正者，為上訴不合法
    律上之程式，應以裁定駁回。倘已提出上訴理由，但所提非
    屬具體理由者，則由第二審法院以上訴不合法律上之程式，
    判決駁回。而所謂具體理由，必係依據卷內既有訴訟資料或
    提出新事證，指摘或表明第一審判決有何採證認事、用法或
    量刑等足以影響判決本旨之不當或違法，而構成應予撤銷之
    具體事由，始克當之（例如：依憑證據法則具體指出所採證
    據何以不具證據能力，或依憑卷證資料，明確指出所為證據
    證明力之判斷如何違背經驗、論理法則）；倘僅泛言原判決
    認定事實錯誤、違背法令、量刑失之過重或輕縱，而未依上
    揭意旨指出具體事由，或形式上雖已指出具體事由，然該事
    由縱使屬實，亦不足以認為原判決有何不當或違法者（例如
    ：對不具有調查必要性之證據，法院未依聲請調查亦未說明
    理由，或援用證據不當，但除去該證據仍應為同一事實之認
    定），皆難謂係具體理由，俾與第二審上訴制度旨在請求第
    二審法院撤銷、變更第一審不當或違法之判決，以實現個案
    救濟之立法目的相契合，此有最高法院九十七年台上字第八
    九二號判決意旨可參照。
二、本件被告上訴意旨略以：只是很單純卡片不見，沒有注意何
    時不見。最重要的是，就不是硬說是，還要繳錢，不然就要
    被關，這根本就是....不知要怎麼形容等語。經查：原審以
    本案業據證人即告訴人乙○○、被害人丙○○於警詢時證述
    並有帳戶歷史交易查詢、乙○○轉帳之自動櫃員機交易明細
    、丙○○轉帳之自動櫃員機交易明細在卷可證。且被告就
    開立帳戶原因究係薪資轉帳之用，抑或是存款之用？提款
    卡放置位置究係Ａ４大小手提包內，抑或是小錢包內？等，
    前後供述不一，所辯不可採，因認事證明確，而予論罪科刑
    ，核無不合。被告上訴空言卡片遺失，未幫助詐欺等語，顯
    未依據卷內既有訴訟資料或提出新事證，指摘或表明第一審
    判決有何採證認事、用法或量刑等足以影響判決本旨之不當
    或違法，而構成應予撤銷之具體事由，揆諸上開法條規定及
    最高法院判決意旨，難認上訴合法，應予駁回。爰不經言詞
    辯論，依刑事訴訟法第三百六十七條前段、第三百七十二條
    規定，判決如主文。
中    華    民    國    99    年    3     月    15    日
                  刑事第十八庭審判長法  官  吳鴻章
                                    法  官  汪梅芬
                                    法  官  周政達
以上正本證明與原本無異。
不得上訴。
                                    書記官  廖純瑜
中    華    民    國    99    年    3     月    15    日

司法院資訊處製作；財團法人民間司法改革基金會備份。
